【裁判字號】    98,審事聲,143
【裁判日期】    981104
【裁判案由】    返還提存物
【裁判全文】
臺灣臺北地方法院民事裁定           98年度審事聲字第143號
異  議  人  乙○○
相  對  人  甲○○○○
上列當事人間請求返還提存物事件，異議人對於民國98年8 月27
日本院98年度審司聲字第1461號裁定提出異議，本院裁定如下：
    主  文
異議駁回。
    理  由
一按應供擔保之原因消滅者，法院應依供擔保人之聲請，以裁定
  命返還其提存物，民事訴訟法第104條第1項第1 款定有明文。
  前開規定，於其他依法令供訴訟上之擔保者準用之，並為同法
  第106條所明定。
二本件異議意旨略以：相對人涉嫌與伊之妻通姦，伊已向鈞院對
  相對人提起通姦罪之刑事告訴及民事損害賠償訴訟。又伊就前
  開民事訴訟（案列鈞院98年度訴字第582 號）曾向鈞院聲請假
  扣押裁定，並提供擔保金聲請假扣押強制執行，僅因一時無法
  提出能即時調查相對人隱匿財產之證據，遭臺灣高等法院誤為
  廢棄原假扣押裁定。查兩造間之民事訴訟尚在鈞院審理中，俟
  該本案訴訟確定後，伊無損害發生或伊本案勝訴確定，或就伊
  所生之損害已經賠償時，始得謂應供擔保之原因消滅。是本件
  應供擔保之原因尚未消滅，原裁定准予發還擔保金，屬重大違
  背法令，應予撤銷云云。
三經查：
  (一)本件異議人為保全對相對人侵權行為損害賠償請求權之強制
    執行，於民國98年間曾向本院聲請假扣押，經本院於98年3
    月9 日作成98年度裁全字第1793號裁定准許之，嗣相對人遵
    該假扣押裁定為免為假扣押，曾提供新臺幣450 萬元之提存
    金為擔保，並以本院98年度存字第1292號提存事件提存在案
    ；又系爭假扣押裁定業經臺灣高等法院以98年度抗字第 654
    號裁定廢棄，並駁回異議人假扣押之聲請而告確定等情，有
    該假扣押裁定、提存書、臺灣高等法院民事裁定暨確定證明
    書等件在卷可稽（見審司聲卷第5-6頁、第7頁、第8-10頁）
    ，是相對人應供擔保之原因已消滅，原裁定准許相對人返還
    擔保金之聲請，於法並無不合。異議人雖辯稱：兩造間之本
    案訴訟尚在本院審理中，應供擔保之原因尚未消滅云云，惟
    查，系爭假扣押裁定業經臺灣高等法院廢棄確定等情，已如
    前述，異議人即無從再持該假扣押裁定對相對人聲請假扣押
    強制執行，相對人自無供擔保而免為假扣押之必要，可知應
    供擔保之原因確已消滅，異議人以前詞置辯，即非有理。
  (二)綜上所述，原裁定准許相對人返還擔保金之聲請，於法並無
    違誤，異議意旨指摘原裁定不當，聲明異議，為無理由，應
    予駁回。
四依民事訴訟法第240條之4第3項，裁定如主文。
中    華    民    國    98    年    11    月    4     日
                  民事第六庭    法  官  陳婷玉
以上正本係照原本作成
如對本裁定抗告須於裁定送達後10日內向本院提出抗告狀，並繳
納抗告費新臺幣1,000元
中    華    民    國    98    年    11    月    4     日
                                書記官  吳鸝稻

司法院資訊處製作；財團法人民間司法改革基金會備份。
